臺灣板橋地方法院刑事判決　　　　　　　100年度訴字第471號
公　訴　人　臺灣板橋地方法院檢察署檢察官
被　　　告　盧世修
選任辯護人　邱仁楹律師
上列被告因違反毒品危害防制條例案件，經檢察官提起公訴（99
年度偵字第30481 號），本院判決如下：
    主    文
盧世修意圖供製造毒品之用，而栽種大麻，處有期徒刑壹年拾月
，緩刑伍年；扣案之大麻植株株（驗餘總淨重拾陸點零公
克）均沒收銷燬；扣案供種植大麻植株所使用之花盆個（均含
泥土，總淨重玖拾貳點陸壹公克）均沒收。
    事    實
一、盧世修明知大麻為毒品危害防制條例第2 條第1 項第2 款所
    稱之第二級毒品，不得任意栽種，卻於民國99年9 月間某日
    ，得知其以所有花盆、泥土栽種約1 、2 月，即前於99年7
    月間某日，在不詳地點，向名籍不詳之成年男子購得種子3
    顆後，栽種於台北縣中和市（現改制為新北市中和區○○○
    街9 之10號1 樓住處浴室盆栽內之植物，係大麻植株，仍意
    圖供製造大麻之用，於上開處所繼續栽種。嗣於99年11月16
    日21時許，上址因另案為警持臺灣臺北地方法院核發之搜索
    票搜索，盧世修即在未有偵查犯罪權限之機關或人員發覺其
    上開犯罪嫌疑前，主動向執行搜索之員警坦承犯行，表示願
    接受裁判，因而查獲上情，並扣得含第二級毒品大麻成分之
    大麻植栽3 株（驗前總淨重36.04 公克，驗餘總淨重36.03
    公克，含花盆3 個及其中泥土，總淨重92.61 公克）。
二、案經台北市政府警察局大同分局報請臺灣板橋地方法院檢察
    署檢察官偵查起訴。
    理    由
一、按被告以外之人於審判外之陳述，雖不符前4 條之規定，而
    經當事人於審判程序同意作為證據，法院審酌該言詞陳述或
    書面陳述作成時之情況，認為適當者，亦得為證據，刑事訴
    訟法第159 條之5 定有明文；故當事人如放棄對原供述人之
    反對詰問權，於審判程序表示同意該等傳聞證據可作為證據
    ，除法院認該傳聞證據欠缺適當性外，自可承認其證據能力
    。經查，關於本案屬於審判外陳述之傳聞證據，公訴人、被
    告盧世修及其辯護人於審判程序均同意作為證據，且經本院
    審酌該證據作成情況均無不適當之情形，是依上開規定，認
    得作為本案證據。
二、上揭犯罪事實，業據被告坦承不諱，核與證人即與被告同居
    之高雅芳、證人即查獲員警曾清淵、章國民於偵查中之結證
    均相符，並有臺北市政府警察局大同分局搜索扣押筆錄、扣
    押物品目錄表、自願受搜索同意書、本院100 年3 月15日電
    話紀錄各1 份、查獲照片2 張在卷可稽（見偵(一)卷第12至15
    、17、76、79、80、84、85頁、本院卷第36頁），及該扣案
    之植株3 株（均含花盆及其內泥土）可證。而該扣案植株3
    株經送檢測結果，均含第二級毒品大麻成分，驗前總淨重36
    .04 公克，驗餘總淨重36.03 公克，含花盆3 個及其中泥土
    ，總淨重92.61 公克等情，有法務部調查局濫用藥物實驗室
    100 年1 月13日調科壹字第10023002090 號鑑定書、該局10
    0 年3 月18日調科壹字第10000112130 號函各1 份足參（見
    偵(一)卷第76頁、本院卷第65頁），是上開扣案物，均係大麻
    植株無訛，可見被告之自白係與事實相符，得予採信。從而
    ，本案事證明確，被告犯行堪以認定，應依法論科。
三、按大麻為毒品危害防制條例所定之第2 級毒品，同條例第2
    條第2 項第2 款定有明文，是核被告所為，係犯毒品危害防
    制條例第12條第2 項之意圖供製造毒品之用而栽種大麻罪（
    又其並無持有大麻種子之犯意，無庸論以吸收關係，附此敘
    明）。被告意圖製造毒品而栽種大麻，行為雖然可議，然數
    量僅有3 株，栽種期間非長，且未曾供吸食之用，顯與大規
    模栽種製毒之行為有別，犯罪情節輕微，如量處最低度之法
    定本刑5 年以上有期徒刑，實屬情輕法重，堪予憫恕，爰依
    刑法第59條規定酌減其刑；又被告於犯罪後未為有偵查犯罪
    職權之公務員知悉前，即主動向執行另案搜索之員警自首上
    開犯行，並接受裁判，業據證人曾清淵、章國民結證屬實（
    見偵(一)卷第84、85頁），並有本院100 年3 月15日電話紀錄
    1 份可稽（見本院卷第36頁），爰依刑法第62條前段規定減
    輕其刑，並依法遞減之。
三、爰審酌被告素無前科，品行非惡，犯後坦承犯行，態度良好
    ，其栽種大麻植株行為雖有不當，惟念其栽種大麻植株數量
    僅3 顆，又係一時僥倖、好奇而保留大麻植株3 株繼續栽種
    ，種植期間非長，兼衡其犯罪之目的、手段、智識程度等一
    切情狀，酌情寬容量處有期徒刑1 年10月，以資儆懲；又檢
    察官雖對被告具體求處有期徒刑5 年6 月，併科罰金新台幣
    100 萬元，惟斟酌檢察官未慮及被告有自首情事，又考量本
    案栽種數量僅3 株，總淨重僅36.04 公克等情，認檢察官求
    處上開刑度，似嫌過重，附此敘明。被告前未曾受有期徒刑
    以上刑之宣告，有臺灣高等法院被告前案紀錄表1 份可佐，
    其因一時失慮，偶罹刑典，惟事後已坦承犯行，深具悔意，
    信其經此偵審程序後，應知警惕而無再犯之虞，本院因認所
    宣告之刑，以暫不執行為適當，爰依刑法第74條第1 項第1
    款宣告緩刑5 年，以啟自新。扣案大麻植株3 株（驗餘總淨
    重36.03 公克，皆不含花盆及其內泥土），均含第二級毒品
    大麻成分，業如前述，不問是否屬於犯人所有，均應依毒品
    危害防制條例第18條第1 項前段之規定宣告沒收銷燬之；扣
    案植株之花盆3 個及其內泥土，均係被告所有，供栽種大麻
    所用，業據被告陳明在卷，爰依毒品危害防制條第19條第1
    項之規定，諭知沒收。
據上論斷，應依刑事訴訟法第299 條第1 項前段，毒品危害防制
條例第12條第2 項、第18條第1 項前段、第19條第1 項，刑法第
11條、第59條、第62條前段、第74條第1 項第1 款，判決如主文
。
本案經檢察官賴建如到庭執行職務。
中    華    民    國    100   年    3     月    30    日
                  刑事第十五庭  審判長法  官  王綽光
                                      法  官  黃司熒
                                      法  官  洪珮婷
以上正本證明與原本無異。
如不服本判決，應於送達後10日內，向本院提出上訴狀。
                                      書記官  陳永訓
中    華    民    國   100    年    3     月    31    日
附錄本案論罪科刑法條：
毒品危害防制條例第12條第2 項：
意圖供製造毒品之用，而栽種大麻者，處5 年以上有期徒刑，得
併科新臺幣5 百萬元以下罰金。